【裁判字號】    95,易,97
【裁判日期】    950313
【裁判案由】    竊盜
【裁判全文】
臺灣嘉義地方法院刑事判決                95年度易字第97號
    公  訴  人  臺灣嘉義地方法院檢察署檢察官
    被      告  甲○○
上列被告因竊盜案件，經檢察官提起公訴（九十五年度偵緝字第
九五、一○○、一○一號），本院合議庭裁定由受命法官獨任進
行簡式審判程序而為判決如下：
    主  文
甲○○連續於夜間侵入住宅竊盜，累犯，處有期徒刑拾月。
    事  實
一、甲○○前於民國九十三年間因竊盜案件，經本院九十三年度
    易字第一三二號刑事判決判處有期徒刑十月確定，九十四年
    七月十四日執行完畢。甲○○基於意圖為自己不法所有，基
    於概括之犯意，連續於：(一)於九十四年七月十八日上午十二
    時二十分許，在臺南縣新營市○○街三十一巷六弄六號前，
    與乙○○（俟到案後另結）基於共同犯意之聯絡，持乙○○
    之自備鑰匙一支，徒手竊取丙○○所有停放該處之牌照號碼
    ＭＳＲ－七九九號重型機車一輛，得手後供其等使用。嗣乙○○於同年八月二十日凌晨零時二十分許，騎乘該車行經嘉
    義縣中埔鄉○○村○○路九一六號前，為警攔檢查獲，始查
    悉上情，惟未扣得乙○○所有供上開竊盜所用之自備鑰匙一
    支。(二)甲○○獨自一人於九十四年十一月八日凌晨二時許之
    夜間，未經丁○○同意，擅自侵入丁○○位在嘉義市○○路
    四三三號五樓六○八室之住處內，徒手竊取丁○○所有之Ｉ
    ＮＮＯＳＴＲＥＡＭ廠牌、Ｉ二○○○型號之行動電話一具
    得手，嗣為警方循線查獲。
二、案經丙○○訴由嘉義縣警察局中埔分局報告及嘉義市警察局
    第一分局報告臺灣嘉義地方法院檢察署檢察官偵查起訴。
    理  由
一、本件被告甲○○所涉犯者為刑法第三百二十一條第一項法定
    刑為「六月以上、五年以下有期徒刑」之加重竊盜罪、第三
    百二十條第一項之「五年以下有期徒刑、拘役或五百元以下
    罰金」之普通竊盜罪，非死刑、無期徒刑、最輕本刑為三年
    以上有期徒刑之罪或高等法院管轄第一審案件。本院行準備
    程序中，被告就被訴事實為有罪之陳述（本院卷第二十二頁
    準備程序筆錄），經告知簡式審判程序之旨，並聽取檢察官
    及被告之意見後，本院爰依刑事訴訟法第二百七十三條之一
    第一項裁定（本院卷第二十四頁）由受命法官獨任進行簡式
    審判程序。因此，本件簡式審判程序之證據調查依刑事訴訟
    法第二百七十三條之二規定不受同法第一百五十九條第一項
    、第一百六十一條之二、第一百六十一條之三、第一百六十
    三條之一及第一百六十四條至第一百七十條規定之限制，此
    合先敘明。
二、證據：
    １、被告甲○○之自白。
    ２、同案被告乙○○之供述。
    ３、告訴人丙○○之指訴。
    ４、被害人丁○○之指訴。
    ５、贓物認領保管單、被害報告單。
    ６、扣押書、照片。
    ７、車輛車牌尋獲電腦輸入單。
    ８、扣押筆錄、扣押物品目錄表、扣押物品收據暨照片。
三、核被告如事實欄一(二)之所為，係犯刑法第三百二十一條第一
    項第一款之加重竊盜罪；如事實欄一(一)之所為，係犯刑法第
    三百二十條第一項之普通竊盜罪。被告與同案被告乙○○就
    事實欄一(一)所示之犯行，有犯意聯絡及行為分擔，皆為共同
    正犯。被告先後竊盜犯行，時間緊接，方法雷同，所犯係構
    成要件相同之罪名，顯係基於概括犯意為之，應依刑法第五
    十六條連續犯規定論以情節較重之加重竊盜一罪，並加重其
    刑。另查，被告前於九十三年間因竊盜案件，經本院九十三
    年度易字第一三二號刑事判決判處有期徒刑十月確定，九十
    四年七月十四日執行完畢，有臺灣嘉義地方法院檢察署刑案
    資料查註紀錄表、臺灣高等法院被告前案紀錄表各一份在卷
    可按，其受有期徒刑之執行完畢，五年以內再犯本件有期徒
    刑以上之罪，為累犯，應依刑法第四十七規定，遞加重其刑
    。本院爰依被告之陳述及前開前案紀錄資料，審酌被告年富
    力壯，不思進取，貪圖他人財物而犯罪之動機及目的；犯罪
    時未受明顯之刺激；徒手竊盜之犯罪手段；未婚，無子女，
    父親健在，母親去世，父親五十餘歲，與其同住，一兄二妹
    ，毋庸撫養父親，之前做工，月入約新台幣一萬元之生活狀
    況；前有多次竊盜前科，品行未佳；國小畢業之智識程度；
    與被害人皆不相識；屢屢竊盜，敗壞社會治安；犯罪後尚能
    坦承犯行之態度等一切情狀，判處如主文所示之刑，以示懲
    儆。至公訴人於審理時雖具體求刑有期徒刑一年二月，惟按
    「刑事審判之量刑，在於實現刑罰權之分配的正義。故法院
    對有罪之被告科刑，應符合罪刑相當之原則，使罰當其罪，
    以契合人民之法律感情。此所以刑法第五十七條明定科刑時
    應審酌一切情狀，尤應注意該條所列各款事項，以為科刑輕
    重之標準。」迭經最高法院八十六年度台上字第三七六三號
    、八十六年度台上字第五三一三號、八十八年度台上字第二
    二○一號、八十九年度台上字第二二○○號等判決解釋在案
    ，本院審酌刑法第五十七條各款所臚列情事，認本件竊盜所
    得財物尚非鉅大，件數亦非甚多，公訴人之求刑略嫌過重，
    未克採納，附此敘明。末同案被告乙○○所有供事實欄一(一)
    犯行所用之自備鑰匙一支，因未扣案，且查無證據得認存在
    ，不另宣告沒收。
據上論斷，應依刑事訴訟法第二百七十三條之一第一項、第二百
九十九條第一項前段，刑法第五十六條、第三百二十一條第一項
第一款、第四十七條，判決如主文。
本案經檢察官陳昭廷到庭執行職務。
中    華    民    國    95    年    3     月    13    日
                      刑事第一庭  法  官  張  道  周
上列正本證明與原本無異。
如不服本判決，應於判決送達後10日內向本院提出上訴狀（應附
繕本）。告訴人或被害人如對於本判決不服者，應具備理由請求
檢察官上訴，其上訴期間之計算係以檢察官收受判決正本之日期
為準。
中    華    民    國    95    年    3     月    13    日
                                  書記官  黃  意  雯
附記本判決之論罪法條全文
刑法第三百二十一條第一項第一款
犯竊盜罪而有左列情形之一者，處六月以上、五年以下有期徒刑
：
  一、於夜間侵入住宅或有人居住之建築物、船艦或隱匿其內而
      犯之者。
刑法第三百二十條第一項
意圖為自己或第三人不法之所有，而竊取他人之動產者，為竊盜
罪，處五年以下有期徒刑、拘役或五百元以下罰金。


司法院資訊處製作；財團法人民間司法改革基金會備份。
